【裁判字號】    97,訴,772
【裁判日期】    970902
【裁判案由】    違反毒品危害防制條例
【裁判全文】
臺灣雲林地方法院刑事判決               97年度訴字第772號
公  訴  人  臺灣雲林地方法院檢察署檢察官
被      告  乙○○
上列被告因違反毒品危害防制條例案件，經檢察官提起公訴（97
年度毒偵字第1050號），被告於準備程序進行中就被訴事實為有
罪之陳述，經本院聽取當事人意見後，認宜由獨任法官進行簡式
審判程序，裁定進行簡式審判程序，判決如下：
    主  文
乙○○施用第一級毒品，累犯，處有期徒刑捌月，扣案之注射針
筒壹支沒收；又施用第二級毒品，累犯，處有期徒刑肆月。應執
行有期徒刑拾月，扣案之注射針筒壹支沒收。
    事  實
一、乙○○前因施用第一級毒品案件，經觀察、勒戒後，認有繼
    續施用毒品之傾向並送強制戒治，嗣因戒治成效良好，於民
    國94年6 月13日停止處分出監，並於94年10月27日期滿執行
    完畢，而經檢察官為不起訴之處分確定。另乙○○前因竊盜
    、違反毒品危害條例等案件，經本院分別判處有期徒刑確定
    ，各該案件經減刑及接續執行後，於97年3 月15日執行完畢
    出監。詎其仍不知悔悟，仍基於施用第一級毒品海洛因之犯
    意，於97年6 月23日7 時30分許，在其雲林縣斗南鎮○○里
    ○○鄰○○路97號住處，以注射針筒注射之方式，施用第一級
    毒品海洛因1 次；另基於施用第二級毒品甲基安非他命之犯
    意，於97年6 月23日採尿時回溯96小時內之某時，在其上開
    住處，以將甲基安非他命置於電燈泡內燒烤，吸食煙霧方式
    ，施用第二級毒品甲基安非他命1 次。嗣於97年6 月23日14
    時許，在雲林縣斗六市○○路○段256 號前，因其騎機車未
    戴安全帽為警攔查而扣得其口袋內之注射針筒1 支，經對其
    採尿送驗，結果呈第一級毒品海洛因之代謝物嗎啡及第二級
    毒品甲基安非他命陽性反應。
二、案經雲林縣警察局斗六分局報告臺灣雲林地方法院檢察署檢
    察官偵查後提起公訴。
    理  由
一、本件被告乙○○所犯均為死刑、無期徒刑、最輕本刑為三年
    以上有期徒刑以外之罪，被告於準備程序中均就被訴事實為
    有罪之陳述，經法官告知簡式審判程序之旨，並聽取公訴人
    、被告之意見後，合議庭認為適宜，依刑事訴訟法第273 條
    之1 第1 項規定，裁定進行簡式審判程序。又刑事訴訟法第
    159 條第1 項規定：被告以外之人於審判外之言詞或書面陳
    述，除法律有規定者外，不得作為證據。惟同條第2 項例外
    規定：法院以簡式審判程序，不適用之。故本件不適用傳聞
    排除法則有關限制證據能力之相關規定。並得依同法第310
    條之2 之準用同法第454 條之規定製作略式判決書，僅需記
    載犯罪事實、證據名稱及應適用之法條，並得以簡略方式為
    之。
二、被告乙○○之上開犯罪事實，除有其於警詢、偵訊時之供述
    及本院審理時之自白外，尚有下列證據可佐：
    (一)雲林縣警察局斗六分局毒品犯罪嫌疑人尿液採驗作業管制
      紀錄表1 紙。
    (二)臺灣檢驗科技股份有限公司濫用藥物尿液檢驗報告（報告
      編號：KＺ000000000000號）1 份。
    (三)扣案之注射針筒1 支。
    (四)臺灣高等法院被告前案紀錄表、臺灣雲林地方法院檢察署
      全國施用毒品案件紀錄表各1 份。證明：被告於前次強制
      戒治執行完畢後，五年以內又犯本件之罪。
    足見被告之自白與事實相符，故本件事證明確，被告犯行堪
    以認定，應依法論科。
三、論罪科刑
    (一)查海洛因、甲基安非他命分屬毒品危害防制條例第2 條第
      2 項第1 款、第2 款所列之第一級毒品、第二級毒品，核
      被告乙○○所為，係分別犯毒品危害防制條例第10條第1
      項、第2 項之施用第一級毒品及施用第二級毒品罪。其持
      有第一級毒品海洛因、第二級毒品甲基安非他命之低度行
      為，分別為其施用之高度行為所吸收，均不另論罪。
    (二)被告上開2 犯行，犯意各別，罪名不同，應分論併罰。
    (三)被告有犯罪事實欄一所載之前科及有期徒刑執行完畢紀錄
      ，有臺灣高等法院被告前案紀錄表1 份在卷可稽，其於前
      次有期徒刑執行完畢後5 年內，又故意再犯本案2 件有期
      徒刑以上之罪，均為累犯，均應依刑法第47條第1 項加重
      其刑。
    (四)爰審酌被告前經強制戒治執行完畢，又因施用毒品被判處
      徒刑，仍不知戒絕毒品，復一再耽溺於戕身之物，顯見被
      告戒除毒癮之意志薄弱，惟其犯後坦白承認犯行，態度良
      好，且施用毒品為危害一己生命、身體之行為，尚未損及
      他人，及其智識程度、家庭狀況等一切情狀，分別量處各
      該犯罪如主文所示之刑，並定其應執行刑。
    (五)扣案之注射針筒1 支，為被告所有，用以犯本件施用第一
      級毒品海洛因所用之物，業經被告供承在卷，爰依刑法第
      38條第1 項第2 款宣告沒收。
據上論斷，應依刑事訴訟法第273 條之1 第1 項、第284 條之1
、第299 條第1 項前段、第310 條之2 、第454 條，毒品危害防
制條例第10條第1 項、第2 項，刑法第11條前段、第47條第1 項
、第38條第1 項第2 款、第51條第5 款，判決如主文。
本案經檢察官甲○○到庭執行職務。
中    華    民    國    97    年    9     月    2    日
                  刑事第一庭    法  官  楊昱辰
以上正本證明與原本無異。
如不服本判決，應於判決收受後10日內，向本院提出上訴狀（須
附繕本）。
                                書記官  陳善永
中    華    民    國    97    年    9     月    2     日
附錄法條：
毒品危害防制條例第10條
施用第一級毒品者，處 6 月以上 5 年以下有期徒刑。
施用第二級毒品者，處 3 年以下有期徒刑。


司法院資訊處製作；財團法人民間司法改革基金會備份。
